Minutes et répertoires du notaire René SAINXOT, 18 août 1584 - 1604 (étude XXIII)
Archives nationales
- Minutes de René SAINXOT, 1584 - janvier 1605; MC/ET/XXIII/206 - MC/ET/XXIII/230
  - Minutes. 1602, MC/ET/XXIII/220; registre
    - § Compte entre Antoine Mornac, avocat en la cour de parlement, et Jacques Nynan, aussi avocat en ladite cour, demeurant rue de la Harpe, paroisse Saint-Séverin, héritier de défunts Guy Nynan, notaire au Châtelet, et Geneviève de Lisle, sa femme, ses père et mère., 14 septembre 1602; MC/ET/XXII
      compte; Harpe (rue de la); Lisle, Geneviève de; Mornac, Antoine; Ninan, Guy; Ninan, Jacques; avocat au parlement (Ancien Régime); notaire
    - § Bail par Martin FUMÉE, sieur des ROCHES FUMÉE, conseiller du Roi et maître des requêtes ordinaire de son Hôtel, héritier de défunt Nicolas FUMEE, évêque et comte de Beauvais et ayant bail judiciaire comme héritier du total de la maison dud. Evêque, rue du Foin, paroisse Saint-Séverin, pour 3 ans, à Pierre LONGUET, secrétaire de la chambre du Roi, de lieux dépendant d'une maison ayant entrée et sortie rue Bout-de-Brie, moyennant 120 écus de loyer annuel., 14 septembre 1602; MC/ET/XXIII/220; fol. VI/C/LVIII
      bail; Fumée (Martin)
    - § Bail par Jacques PAJOT, huissier du roi en la cour de Parlement, pour 3 ans, à Guillaume GUILLEMYN, huissier sergent à cheval au Châtelet, d'une maison et jardin sise à Saint-Germain-des-Prés, près et hors la PORTE SAINT MICHEL tirant vers les Chartreux, que led. PAJOT a fait édifier de neuf, moyennant 200 livres de loyer annuel., 24 septembre 1602; MC/ET/XXIII/220; fol. VI/C/IIII/XX/V
    - § Bail par les boursiers du collège de Tours, pour 8 ans, à Georges BEURRAY, maître maçon, de la maison sise rue de la HARPE, paroisse Saint-Séverin, dans la quelle il demeure et appartenant au Collège, moyennant 120 livres ts. de loyer annuel., 27 septembre 1602; MC/ET/XXIII/220; fol. VI/C/IIII/XX/XVI
    - § Bail par Jean LE MOYNE, docteur en la faculté de médecine en l'Université de Paris, demeurant rue de la Harpe, paroisse Saint-Séverin, pour 3 ans à Claude LABBE et Jeanne LIGNIER, sa femme, demeurant à THIAIS, d'une maison et dépendance terres labourables au village et terroir de THIAIS, moyennant 30 livres par an., 2 octobre 1602; MC/ET/XXIII/220; fol. VII/C/VII
      bail; Lemoine, Jean
    - § Vente par Jeanne ARNOULT, veuve d'Edmond BOUCHERAT, conseiller du Roi en son Grand Conseil, à Raphaël SALVETTI, maître des jeux de pall-mail, bourgeois de Paris, demeurant ès faubourgs près la porte de MONTMARTRE, d'une masure près et hors de lad. porte, faisant le coin des deux chemins, l'un allant à la porte Montmartre au village de MONTMARTRE et l'autre le long des fossés tirant vers la porte Saint-Honoré, moyennant 350 £. ts., 5 octobre 1602; MC/ET/XXIII/220; fol. VII/C/XI
    - § Transaction entre Nicolas BERANJON, sieur de RICHEBOURG, avocat en Parlement, et Joachim COTTU, maître orfèvre, demeurant rue et paroisse Saint-Germain-l'Auxerrois, et Judith de MONTAULT, sa femme., 7 octobre 1602; MC/ET/XXIII/220; fol. VII/C/XXII
      accord; Cottu (Joachim)
    - FONTENY (Nicolas) § Obligation de Mathurin FONTENY, marchand passementier rue Saint-Denis, paroisse Saint-Sauveur, maison du Boisseau, envers Nicolas FONTENY, secrétaire du Révérendissime abbé de Cîteaux demeurant rue et collège des Bernardins, son frère., 20 octobre 1602; MC/ET/XXIII/220; fol. VII/C/LXXI
      obligation; Fonteny, Nicolas
    - § Mainlevée par Jacques SARODO, gentilhomme verrier, maître des verreries, demeurant en celle établie à Saint-Germain-des-Prés-lez-Paris, à Thomas BERTHOLUS, aussi gentilhomme verrier absent, représenté par Jacques MICOD, marchand de verre, de 4 caisses de marchandises de verrerie, faisant moitié de 8 caisses saisies à la requête de Jacques SARODO, comme appartenant aud BERTHOLUS., 26 octobre 1602; MC/ET/XXIII/220; fol. VII/C/IIII/XX/I
    - § Reconnaissance par Nicolas NOEL, maître cordonnier rue de la Harpe, qu'il a en garde un carrosse et 2 chevaux et leur attirail appartenant à Philippe DU LUDRE, dame de LA MOTHE MESSENAY, logée en l'Hôtel du Luxembourg, et saisis pour la somme de 40 écus que ladite dame a mise en main dudit NOEL, 29 octobre 1602; MC/ET/XXIII/220; fol. VII/C/IIII/XX/XI
      reconnaissance
    - § Procuration en blanc de Jacques FAVIER, diacre du diocèse de Valence, conseiller et aumônier ordinaire du Roi, naguère pourvu de l'archidiaconat de l'église de Viviers et prieuré de Saint-Jean-le-Centenier, diocèse dud. Viviers, et à Jacques de ROMIEU, docteur en droit et sacristain de lad. église de Viviers pour la prise de possession dudit archidiaconat., 29 octobre 1602; MC/ET/XXIII/220; fol. VII/C/IIII/XX/XII
      procuration; Favier, Jacques
    - § Mariage de Louis de LA POUSTOIRE, conseiller du Roi et magistrat au siège présidial de la ville de Chartres, à présent à Paris logé rue des Billettes, paroisse Saint-Jean-en-Grève, avec Madeleine LE PICART, veuve de Jean de LA POUSTOIRE, conseiller du Roi et contrôleur ordinaire des guerres, sa mère, et de Françoise de LA MOTHE LE VAYER., 3 novembre 1602; MC/ET/XXIII/220; fol. VIII/C/I
      contrat de mariage; La Poustoire, Louis de
    - § Accord entre Etienne GAULT, chapelain de la Chapelle et maladrerie Saint-Laurent de DOURDAN, et Pierre LAISNE, laboureur à Dourdan, pour prolonger le bail du revenu des Chapelle et maladrerie Saint-Laurent de DOURDAN., 20 novembre 1602; MC/ET/XXIII/220; fol. VIII/C/XII
      accord; Dourdan (Chapelle et Maladrerie Saint-Laurent de)
    - § Mise en apprentissage par Nicolas CONNETABLE, laboureur à Orgerus près d'Houdan, pour 6 ans, de Damien OZANNE, son beau-frère, âgé de 18 ans, chez Richard ANNERY, maître TAPISSIER-COURTEPOINTIER à Paris, bourgeois de Paris, demeurant rue Vieille-Bouclerie, paroisse Saint-Séverin, moyennant 72 livres, dont 24 livres comptant, 24 livres dans deux ans et 24 livres dans 4 ans, versées par led. CONNETABLE., 26 novembre 1602; MC/ET/XXIII/220; fol. VIII/C/XLII v°
    - § Compte de tutelle de Claude de MEAUX, fille mineure de défunt Claude de MEAUX, écuyer, sieur de Bois BOUDRAN, en présence de Catherine d'ELBENE, veuve de Claude de MEAUX, procuratrice de Barthélemy d'ELBENE, gentilhomme ordinaire de la chambre du Roi, et de Guillaume de MEAUX, chevalier de l'Ordre Saint-Jean de Jérusalem, oncle paternel., 27 novembre 1602; MC/ET/XXIII/220; fol. VIII/C/XLVIII
      Meaux (Claude de)
    - § Procuration de Gabriel LUYLIER, avocat en la cour de Parlement, banquier expéditionnaire en cour de Rome, demeurant rue de la Harpe, à Guillaume HOURY, chantre et clerc de la chapelle de musique du Roi, chapelain de la cathédrale d'Evreux, pour recevoir toutes les sommes qui lui sont dûes., 29 novembre 1602; MC/ET/XXIII/220; fol. VIII/C/LIIII
      procuration; Luylier, Gabriel
    - § Vente par Pierre BERTAULT, marchand libraire juré, bourgeois de Paris et Claude JULLIAN, sa femme, rue et paroisse du Mont Saint-Hilaire, à Nicolas CORET l'aîné, laboureur demeurant à RUEIL d'1 arpent 40 perches de terre labourable en une pièce au terroir de RUEIL lieu dit ' Le gros chasteignier ', moyennant 120 livres., 30 novembre 1602; MC/ET/XXIII/220; fol. VIII/C/LVI
    - § Bail par Etienne CASSIN, maître chandelier en suif, bourgeois de Paris, pour 3 ans, à Roland LE DUC, maître couvreur de maisons à Paris, demeurant rue Bout-de-Brie, de la maison avec jardin à l'enseigne du Fer à Cheval, à Saint-Germain-des-Prés, rue des FOSSOYEURS. (et à la suite: 1603, 1 mai: association de plusieurs avec led. LEDUC et les notaires soussignés au bail du jardin), 8 décembre 1602; MC/ET/XXIII/220; fol. VIII/C/LXXIX
      bail; Fossoyeurs (rue des)
    - § Devis et marché de maçonnerie par Georges BEURRAY, maître maçon à Paris, demeurant rue de la Harpe, à Claude GALLARD, pour sa maison rue Saint-André-des-Arts, secrétaire de la chambre du Roi, conseiller élu en l'élection de Saint-Florentin, demeurant rue et paroisse Saint-André-des-Arts, ayant issue sur la rue du cimetière, moyennant 3 300 livres., 17 décembre 1602; MC/ET/XXIII/220; fol. IX/C/II
      devis; marché; Gallard, Claude
    - § Accord entre Nicolas de BELLENGREVILLE, abbé commendataire de L'Abbaye Saint-Michel du TRÉPORT, logé rue de la Huchette, à l'image Saint-André, et Guy de CARVOISIN, chevalier, seigneur dudit lieu et de SOUGEON, d'autre part, à cause d'un contrat passé entre eux le 28 mars dernier, et ce en présence de Marguerite de LISLE, mère de Guy de CARVOISIN., 19 décembre 1602; MC/ET/XXIII/220; fol. IX/C/IX
      accord; Tréport (Abbaye Saint-Michel du)
  - Minutes. 1602 - 1604, MC/ET/XXIII/221; registre. Document détérioré.
    Quittances.
    - § Quittances à Jean DU TILLET, conseiller, protonotaire, secrétaire du Roi, greffier de sa cour de Parlement., 1602; MC/ET/XXIII/221
      quittance; Du Tillet, Jean
    - § Quittance de Nicolas LE BEUF, chirurgien ordinaire du Roi et de Mgr le Prince, demeurant au Mouton blanc, rue Saint-Honoré, paroisse Saint-Eustache, ayant droit par transport de Jean MASSON, écuyer, sieur de LAUNAY, à Jean DU TILLET, conseiller, protonotaire et secrétaire du Roi., 6 octobre 1602; MC/ET/XXIII/221
      quittance; Le Beuf, Nicolas
    - § Quittance de Pierre Belot, notaire au Châtelet, demeurant rue Saint-Jacques, paroisse Saint-Séverin, à Jean Du Tillet, conseiller, protonotaire et secrétaire du roi, greffier en sa cour de Parlement, réduction d'une somme consignée pour adjudication de la moitié d'une maison au cloître Saint-Médéric., 26 octobre 1602; MC/ET/XXIII/221
      quittance; Saint-Jacques (rue); Belot, Pierre (15..-16..); Du Tillet, Jean; greffier; notaire; notaire; secrétaire du roi (Ancien Régime)
    - § Quittance de Nicolas PERET, receveur des aumônes des Hôpitaux de la ville de TOURS, à Jean DU TILLET, conseiller, protonotaire, secrétaire du Roi, greffier de la cour de Parlement, de 7 000 livres provenant d'un legs de défunt Claude de LA RUE., 3 février 1603; MC/ET/XXIII/221
      quittance; Tours (Hôpitaux de la ville de)
    - § (2 actes) Quittance de Edouard OLIER, conseiller du Roi en sa cour de Parlement demeurant rue Ste-Croix-de-la-Bretonnerie, d'une somme provenant de l'adjudication d'une maison rue Thibaud-aux-Dés., 12 février 1603; MC/ET/XXIII/221
      quittance; Olier (Edouard)
    - § Quittance de Esther de LA FAYETTE, veuve d'Antoine de BOUILLY, chevalier, sieur de SILLY, bailli de Soissons, demeurant à Silly près de La Ferté-Milon, à Jean DU TILLET, conseiller protonotaire et secrétaire du Roi, greffier de la cour de Parlement., 9 mars 1603; MC/ET/XXIII/221
      quittance; La Fayette (Esther de)
    - § Quittance de Marie de LA FAYETTE à Jean DU TILLET, conseiller, secrétaire, protonotaire du Roi, greffier en la cour de Parlement, 13, 14, 16 mars 1603., 13 mars 1603 - 16 mars 1603; MC/ET/XXIII/221
      quittance; La Fayette (Marie de); La Fayette (Madeleine de)
    - § Quittance de Pierre Belot, notaire au Châtelet, demeurant rue Saint-Jacques, paroisse Saint-Séverin, et de Françoise Martin, femme de Mathurin Charton, procureur au Châtelet, à Jean Du Tillet, conseiller, protonotaire et secrétaire du roi, greffier en la cour de Parlement, d'une somme provenant de l'adjudication de deux maisons au clos Saint-Médéric., 12 avril 1603; MC/ET/XXIII/221
      quittance; Saint-Jacques (rue); Belot, Pierre (15..-16..); Charton, Mathurin; Du Tillet, Jean; Martin, Françoise; greffier; notaire; procureur de justice (Ancien Régime); notaire; secrétaire du roi (Ancien Régime)
    - § Quittance de Louis LE LOZIER, maître vitrier, demeurant rue de la Verrerie, à Jean DU TILLET, conseiller, protonotaire et secrétaire du Roi, greffier de sa cour de Parlement de 40 £. 3 s. 6 d. consignée sur la somme de 8 500 écus provenant de l'adjudication de l'Hôtel de Lansac, rue Saint-Honoré, où Louis LE LOZIER avait fait des ouvrages de son métier., 11 juillet 1603; MC/ET/XXIII/221
      quittance; Le Lozier, Louis
    - § Quittances de Claude de LA FAYETTE, veuve de Michel de GAILLART, chevalier, sieur de FAYET et ROCOURT, demeurant ordinairement aud Fayet en Valois, à Jean DU TILLET, conseiller, protonotaire et secrétaire du Roi, greffier en sa cour de Parlement; Autre, 18, 31 décembre 1603 et 4 février 1604., 18 décembre 1603 - 4 février 1604; MC/ET/XXIII/221
      quittance; La Fayette (Claude de)
    - § Quittance de Bernard Barbereau, notaire au Châtelet, demeurant place Maubert, agissant comme procureur de Denis Moblet, imprimeur à Paris, demeurant rue Traversine, et de Catherine Lemoyne, sa femme, d'une somme provenant de l'adjudication d'une maison place Maubert, saisie sur les héritiers du défunt Nicolas Fardeau, notaire au Châtelet., 22 janvier 1604; MC/ET/XXIII/221
      quittance; Maubert (place); Barbereau, Bernard; Fardeau, Nicolas; Lemoyne, Catherine; Mollet, Denis; imprimeur; notaire
    - § Quittance de Antoine PORTAIL, premier chirurgien et valet de chambre ordinaire du Roi, demeurant rue du Fossé et paroisse Saint-Germain-l'Auxerrois, à Jean DU TILLET, conseiller, protonotaire et secrétaire du Roi, greffier en sa cour de Parlement., 23 février 1604; MC/ET/XXIII/221
      quittance; Portail, Antoine
    - § Quittance des enfants de défunts Nicolas AVRILLOT, seigneur de CHAMPLATREUX, et Marie LHUILLIER, sa femme, à Jean DU TILLET, conseiller, protonotaire et secrétaire du Roi, greffier de sa cour de Parlement, d'une somme provenant de l'adjudication de deux maisons rue des Mauvais-Garçons, saisies sur Nicolas AVRILLOT., 27 avril 1604; MC/ET/XXIII/221
      quittance; Avrillot, Nicolas
    - § Quittance d'arrérages de rente foncière dû aux Maîtres et gouverneurs de l'église et chapelle royale Notre-Dame de BOULOGNE dite la Petite près du Bourg de Saint-Cloud., 20 juillet 1604; MC/ET/XXIII/221
      quittance; Boulogne-Billancourt (Hauts-de-Seine)
    - § quittance de Nicolas PIJART, marchand bourgeois de Paris, demeurant rue de la Calendre, paroisse Saint-Germain-le-Vieil, maître et Gouverneur et receveur de l'église et chapelle royale Notre-Dame de Boulogne, dite la petite, près de Saint-Cloud, à Jean DU TILLET, conseiller, protonotaire et secrétaire du Roi, greffier de sa cour de Parlement, d'arrérages de rente dûe aux Maîtres et gouverneurs de lad. église de Boulogne., 20 juillet 1604; MC/ET/XXIII/221
      quittance; Pijart, Nicolas
    - § Quittance de Jean PETIT, maître parcheminier, demeurant rue Saint-Jacques paroisse Saint-Séverin, à Jean DU TILLET, conseiller, protonotaire et secrétaire du Roi, greffier de sa cour de Parlement., 20 juillet 1604; MC/ET/XXIII/221
      quittance; Petit, Jean
    - § Quittance de Marie DU BELLAY, femme, et procuratrice de René, sieur DU BELLAY, chevalier de l'ordre du Roi, prince d'Yvetot baron des baronnies de La Forêt sur Seine, Commequiers et Thouarsay, seigneur des châtellenies, terres et seigneuries de Gizeux, Appeville et Benay, demeurant en son château de Gizeux en Anjou, logée chez M. DREUX, grand archidiacre de l'Eglise de Paris, au cloître N.D., à Jean du TILLET, conseiller, protonotaire et secrétaire du Roi., 17 août 1604; MC/ET/XXIII/221
      quittance; Du Bellay (René, sieur)
    - § Quittance d'Antoine de RINCY, fermier de la châtellenie de Rueil, dépendant de l'Abbaye de SAINT-DENIS, demeurant à Genevilliers, à Jean DU TILLET, conseiller, notaire, secrétaire du Roi, greffier de sa cour de Parlement, d'une somme sur l'adjudication de la terre et seigneurie de Courbevoie, près du port de Neuilly., 18 septembre 1604; MC/ET/XXIII/221
      quittance; Saint-Denis (Abbaye de)
    - § Quittance d'Edouard OLIER, conseiller du Roi en sa cour de Parlement, demeurant rue Ste-Croix-de-la-Bretonnerie, à Jean DU TILLET, conseiller, protonotaire et secrétaire du Roi, greffier de sa cour de Parlement, de sommes provenant de l'adjudication d'une maison assise à Puteaux., 12 octobre 1604; MC/ET/XXIII/221
    - Quittance de Jean Lemoyne, docteur régent en la faculté de médecine de Paris, demeurant rue de la Harpe, à Jean Du Tillet, conseiller, protonotaire, secrétaire du roi, greffier de sa cour de Parlement., 3 décembre 1604; MC/ET/XXIII/221
      quittance; Lemoyne, Jean
  - Minutes. 1603, MC/ET/XXIII/222; registre
    - § Vente par Dominique OZANNE, marchand parcheminier demeurant rue des Vertus, paroisse Saint-Nicolas-des-Champs, et Nicole PAVART, sa femme, à Jean MUSNIER, maître parcheminier juré en l'Université de Paris, y demeurant rue de la Parcheminerie, paroisse Saint-Séverin, d'une maison avec un jardin et trois quartiers de terre labourable assis aux faubourgs de Milly en Gâtinais, provenant de l'héritage de Nicole PAVART, femme dud. OZANNE, moyennant les cens et la somme de cent livres; Promesse de Jean MUSNIER à Pierre MENART, marchand bourgeois de Paris., 9 janvier 1603; MC/ET/XXIII/222; fol. XV
      acte de vente; Ozanne (Dominique)
    - § Comptes entre les héritiers de défunt François SARDE, dont: Marie TALON, femme de Simon TUBEUF, avocat en Parlement, demeurant cloître Ste Opportune, Jean TALON, émancipé, demeurant rue des Déchargeurs, en présence d'Omer TALON, avocat en Parlement, son frère et curateur; Nicolas TALON, procureur en Parlement demeurant aussi rue des Déchargeurs, tuteur de Suzanne TALON, sa sœur., 10 janvier 1603; MC/ET/XXIII/222; fol. XIX et XXIII etc.
      Talon (famille)
    - Convention entre Jacques de Chabot, docteur en droit, et Marie de Greneuze, sa femme, demeurant rue des Petits-Champs, et Michel Tallendier, bourgeois de Paris, se portant fort de Jean-Baptiste Le Tellier, son beau-frère, et Nicolas Chevalier, tous deux bourgeois de Paris, pour nourrir et élever dans cette ville de Paris 60 onces de graines de vers à soie jusqu'à ce qu'ils aient rendu leur soie, prendre les hommes nécessaires, les instruire, etc., 13 janvier 1603; MC/ET/XXIII/222; fol. XXXVI
      Publié dans:
      Camille THOMAS, "Le renouveau de la production de soie en France sous Henri IV: quelques précisions sur la mise en pratique d'une politique royale", dans Documents d'histoire parisienne, n°21, 2019, p. 37-39. (Institut d'histoire de Paris)
      Vers à Soie (Traité pour l'élevage des)
    - § Association de Cornille DEVERNAY et Jean GOURSSEAU, tous deux messagers à Laval, à la provision de la charge des Messageries de Laval., 13 janvier 1603; MC/ET/XXIII/222; fol. XXXII/v/°
      Messagers (Association)
    - § Fondation par Jacques LE SECQ, procureur au Parlement, au couvent des AUGUSTINS, de 150 livres pour deux grand'messes annuelles qui étaient dites du vivant de défunt Jacques LE SECQ son père., 29 janvier 1603; MC/ET/XXIII/222; fol. LXVII
      fondation pieuse
    - § Procuration de Thomas MOULIN, prêtre demeurant au collège Maître-Gervais-Chrétien en l'Université de Paris, pour la prise de possession de la cure Saint-Martin du THEIL en Normandie., 2 février 1603; MC/ET/XXIII/222; fol. VI/XX/VI
      procuration; Moulin (Thomas)
    - § Bail par les boursiers du collège de Tours, pour 8 ans, à, maître maçon à Paris, demeurant rue de la Harpe, d'un grenier et autres dépendances du collège, moyennant 30 livres de loyer annuel; Apprentissage chez Georges BEURRAY; Bail par Georges BEURRAY 6 et 7 février, 7 avril 1603., 6 février 1603; MC/ET/XXIII/222; fol. IIII/XX/III
    - § Transaction entre Nicolas PERET, receveur des Aumônes de la ville de Tours, y demeurant, et procureur de MM. les administrateurs desd. Aumônes, et Nazart CHAUCHEFOING, procureur en Parlement, procureur du chapitre de Saint-Martin de TOURS demeurant à Paris, rue de la Harpe, d'autre part., 6 février 1603; MC/ET/XXIII/222; fol. IIII/XX/I
    - § Mise en apprentissage, par lui-même, de Jean DELARUE, natif de Cagny, vicomté de Saint-Lô en Normandie, âgé de 23 ans, pour 5 ans, chez Georges BEURRAY, Me MACON à Paris, rue de la Harpe, qui lui donnera 11 sols par jour ouvrable; lui même s'entretenant de ses habits et nécessités; Bail d'une maison rue du Plâtre par Georges BEURRAY., 7 février 1603; MC/ET/XXIII/222; fol. IIII/XX/XIX
      contrat d'apprentissage; Delarue, Jean; Beurray, Georges
    - § Procuration en blanc de François d'AVERTON, chevalier des ordres du Roi, seigneur de BELIN, gouverneur du Prince de CONDE, premier Prince du Sang, pour la résignation de sa charge de Gouverneur et lieutenant du Roi en la ville et château de Han., 15 février 1603; MC/ET/XXIII/222; fol. C
      procuration; Faudoas d'Averton, Jean François de (15..-16..)
    - § Transport par Pierre RAYMBAUT, conseiller du Roi, maître particulier des Eaux et Forêts du Comté de Clermont en Beauvaisis, y demeurant, au nom et comme procureur de Dorothée de LORRAINE, duchesse douairière de Brunswich, de LANEBOURG, marquise de WARAMBON, à Jean LANDAYS, bourgeois de Paris rue des Lavandières, de plusieurs arrérages de rentes, moyennant différentes sommes que led. LANDAYS sera tenu verser à Jean VALLEE, marchand à Nancy., 3 mars 1603; MC/ET/XXIII/222; fol. VI/XX/VIII
      transport de droits; Lorraine (Dorothée de)
    - § Procuration de Léger DELAS, maître imprimeur, demeurant rue des Cordiers près des Jacobins, à Bastian LABE, compagnon bourrelier à Paris, son neveu, pour toucher ce qui leur est dû des revenus d'une maison et dépendances sis au terroir de Champcueil leur appartenant par moitié., 4 mars 1603; MC/ET/XXIII/222; fol. VI/XX/XV
      procuration; Delas (Léger)
    - § Bail par Etienne NANTEAU, procureur en la cour de Prlement, demeurant à Paris, pour 18 ans, à François HERISSON, charpentier demeurant à Baron, d'une maison, dépendances et MOULIN à huile joignant, sis à Baron près de Senlis, moyennant 40 livres, 2 chapons bien gras par an, l'entretien du MOULIN à huile tournant, travaillant garni de ses ustensiles., 6 mars 1603; MC/ET/XXIII/222; fol. VI/XX/XIX
    - § Mariage de Guillaume LAMBERT l'un des 12 marchands de vin privilégiés suivant la cour, fils de Marguerite DUVAL, veuve de Guillaume LAMBERT, bourgeois de Paris et à présent femme assistée de Antoine CHANTEAU, vendeur de poisson de mer, bourgeois de Paris, demeurant rue de la Truanderie, et de Claude MARTIN, fille d'Hervé MARTIN, défunt marchand à Orléans, et de Marie GALLARD, demeurant au logis de Claude GALLARD, nièce de Claude GALLARD, conseiller, notaire et secrétaire du Roi, Maison et couronne de France, demeurant rue et paroisse Saint-André-des-Arts, qui stipule., 9 mars 1603; MC/ET/XXIII/222; fol. VII/XX/VII
      contrat de mariage; Lambert, Guillaume
    - § Obligation de Firmin DUFRESNE, marchand bourgeois et ancien échevin de la ville d'Amiens, et Bertrand de MONTOUVILLIER, écuyer, envers Jean DELACROIX maître barbier chirurgien et du commun du Roi, demeurant à Paris au bout du Pont Saint-Michel, de 4472 livres pour vente de marchandise de draps de soie que leur a faite Jean DELACROIX., 17 mars 1603; MC/ET/XXIII/222; fol. VII/XX/XIX
      acte de vente; obligation; Delacroix, Jean
    - § Promesse de Jacques SARODO, gentilhomme verrier, maître de la verrerie établie ès faubourg Saint-Germain-des-Prés, y demeurant rue de Vaugirard, Horace PONTE, son neveu, aussi gent. verrier et son associé, avec Vincent SARODO, frère dud. Jacques, gentilhomme verrier, à la négociation de la verrerie de Nevers à Michel CITOLLE, marchand épicier, bourgeois de Paris, de le dédommager et indemniser de la promesse qu'il a faite en leur nom à Antoine PLUMINEL de le rembourser de l'emprunt qu'il a fait pour régler l'achat de 325 balles de soude fait à Rouen, le 29 avril 1602., 17 mars 1603; MC/ET/XXIII/222; fol. VIII/XX/I
      acte de société; Sarodo, Jacques; Ponte, Horace; Sarodo, Vincent; Citolle, Michel
    - § Mise en apprentissage par Nicolas BONNART, messager ordinaire du duché de Beaufort, à présent logé à Paris [rue de la Harpe], pour 6 ans, de Laurent CHIFFLET, natif de Lentilles en Champagne, âgé de 20 ans, chez Jean ANTHOINE, maître TAPISSIER, demeurant rue de la Harpe à Paris., 20 mars 1603; MC/ET/XXIII/222; fol. VIII/XX/X